# 关于其他应收款坏账准备计提阶段的判断

提问人：yymama2012bxy 时间：2020-03-02 08:05:21
某上市公司继续用单项计提、组合计提-账龄法来计算其他应收款的坏账准备，在附注填列中把单项计提和五年以上账龄（比例100%）放在第 3 阶段（整个存续期，已发生减值）计提的坏账准备中，其余全部列在第 2 阶段（整个存续期、未发生信用减值）中。第一阶段无填列。上市公司这么填列是否正常，实际工作中对组合-账龄法，计提坏账准备的部分，在第一和第二阶段怎么判断，实务中有什么标准吗？

回答人：chenyiwei
没有处于第一阶段的款项是不合理的。建议将坏账风险很低的个别认定款项或者某些特殊的组合计提款项（备用金、保证金等）作为第一阶段，账龄组合中未逾期的部分也可以归入第一阶段，从“逾期未还”开始进入第二阶段。